臺灣板橋地方法院刑事判決　　　　　　　　　　　　九十二年度交易字第三八號
　　公　訴　人　臺灣板橋地方法院檢察署檢察官
　　被　　　告　庚○○
　　　　　　　　己○○
　　共　　　同
　　選任辯護人　郭世昌律師
右列被告因傷害等案件，經檢察官提起公訴（九十二年度偵字第六六二七號），本院
判決如左：
    主  文
己○○從事業務之人，因業務上之過失傷害人，處有期徒刑伍月，如易科罰金，以
佰元折算壹日。
己○○被訴傷害部分無罪。
庚○○無罪。
    事  實
一、己○○以駕車送貨為業，為從事駕駛業務之人，於民國九十一年十二月二十八日
    十四時十分許，駕駛車牌號碼ＤＧ─四五四一號自小貨車，由臺北縣板橋市往土
    城市○○○○○路行駛，行經至金城路之設有行人穿越道之交岔路口前欲左轉時
    ，適有行人乙○○沿青雲路由土城市往板橋市方向行走至該交岔路口之人行穿越
    道時，己○○原應注意汽車行近行人穿越道前，應減速慢行，遇有行人穿越時，
    無論有無交通警察指揮或號誌指示，均應暫停讓行人先行通過，且依當時情形並
    無不能注意之情事，竟疏未注意，於通過上開交岔路口之行人穿越道前，未暫停
    讓行人乙○○先行通過，即強行左轉，致其所駕駛之前開車輛車頭撞擊乙○○倒
    地，乙○○因而受有頭部外傷、右肩胛骨挫傷（公訴人於九十二年十月六日準備
    程序中補正）、左前額挫傷，右肩、左髖、左手挫傷等傷害。己○○肇事後於犯
    罪未被有偵查權之機關或公務員發覺前，經路人於當日十四時十一分許以電話號
    碼0000000000（申請人係蔡昕芮）行動電話報警，並於警察到場處理時表明係肇
    事者而自首，願接受裁判。
二、案經己○○自首及乙○○訴由臺北縣政府警察局土城分局報請臺灣板橋地方法院
    檢察署檢察官偵查起訴。
    理  由
壹、證據能力方面：
    辯護人認被告二人於九十二年四月十日至地檢署應訊時，被告己○○辯稱丁○○
    有搶奪伊隨身包包，有詐財嫌疑等情，不被承辦檢察官認同，諭令當場逮捕，隨
    及被法警扣上手銬，被告等均無前科且係第一次上法院，車禍案件傳喚被告到庭
    ，竟遭強制處分（被告以為被收押），心情緊張，一時不知所措，被告應於筆錄
    簽名時，手上係扣著手銬，法警叫被告簽名即可，被告並未閱讀筆錄內容即簽名
    ，而該筆錄內容與事實不符，並違反刑事訴訟法第四十一條之規定，應無證據能
    力等語。公訴人以被告雖辯稱未看清楚筆錄就簽名，但本件偵訊時並沒有違反被
    告供述之任意性，是被告之偵訊筆錄均有證據能力等語。查依辯護人所辯上情，
    被告係第一次接受偵訊，心情緊張，一時不知所措，未詳閱筆錄即行簽名之情縱
    係屬實，亦未能遽認其於偵查中之供述即係非出於任意性，況依被告己○○於偵
    查係供稱伊不知怎麼撞上人的，伊沒有打丁○○，是丁○○要搶奪伊的隨身包包
    ，是丁○○想詐財勒索等語，被告庚○○則供述根本沒有打丁○○，伊不知為何
    會被告，伊從頭至尾不知道發生什麼事情等語（詳偵查卷第四十九頁至第五十頁
    反面），被告己○○於偵查中既未自白在行人穿越道撞上告訴人乙○○，亦未自
    白毆打告訴人丁○○，而被告庚○○亦否認毆打告訴人丁○○，實不知辯護人究
    係指承辦之檢察官係以何強暴、脅迫、利誘、詐欺、疲勞訊問（依偵訊筆錄所示
    ，係九十二年四月十日上午十時起開始訊問至同日上午十時二十五分許止，訊問
    時間僅約二十五分許）、違法羈押或其他不正之方法而取得被告上開供述（顯非
    自白）？再者，依偵查卷附之臺灣板橋地方法院檢察署逮捕通知二份所記載逮捕
    之時間為九十二年四月十日十時二十五分許，即檢察官係於偵訊完畢而當庭諭知
    逮捕被告，嗣再經諭知被告均以新台幣一萬元交保，有該逮捕通知二份及臺灣板
    橋地方法院檢察署九十二年四月十日點名單上檢察官之批示可稽，是檢察官諭知
    逮捕時既已偵訊完畢，被告前於偵訊時之供述實不至因事後訊畢檢察官諭知逮捕
    ，即可推定其前所為之供述違反任意性，從而，依辯護人所辯情節以觀，可認被
    告二人於偵訊時之供述並無何非出於任意性，則其於偵訊時之供述均有證據能力
    ，合先敘明。
貳、有罪部分：
一、訊據被告己○○雖承認於右揭時、地因駕駛前揭車輛與告訴人乙○○發生車禍糾
    紛之事實，惟矢口否認有何業務過失傷害犯行，辯稱係告訴人乙○○自己靠過來
    ，當時伊是從青雲路要左轉金城路往中和方向，伊要左轉時，要在路口左轉，伊
    是在金城路上撞到告訴人乙○○，當時伊的車頭已經過了人行穿越道，伊一左轉
    就有一個人坐地上，告訴人乙○○坐在地上云云，辯護人並辯以：被告己○○雖
    曾於七十八年起開始就業，先後任職臺灣雅客公司、金庫企業公司、士翔實業公
    司、偉立針織廠公司、然工作性質大多為貨品之品管、檢驗工作，與駕駛車輛無
    關，且自偉立針織廠公司離職後，並無工作，本案發生之日係被告欲至土城市德
    霖技術學院找升學資料，因路途遙遠，臨時向被告庚○○借車，被告己○○駕駛
    該車僅偶而為之，且並非以開車送貨為業等語。經查：
  (一)被告己○○於右揭時、地駕駛前揭自小貨車，行經前開設有行人穿越道之交岔路
    口前欲左轉進入金城路時，適有告訴人乙○○沿青雲路往板橋市方向行走至金城
    路上之行人穿越道時，被告己○○駕車行經該行人穿越道前，未暫停讓行人即告
    訴人乙○○先行通過，即強行左轉，致其所駕駛車輛車頭撞擊乙○○倒地之事實
    ，業據告訴人乙○○自警、偵訊迄本院審理時指訴綦詳，而被告己○○於警訊時
    亦供承「我駕駛自小貨車ＤＧ─四五四一號由板橋市行駛往土城方向行駛，行經
    金城路、青雲路口時左轉金城路往中和方向行駛，在路口撞到乙○○，致乙○○
    受傷送亞東醫院治療」等語（參見偵查卷第三頁反面），並有道路交通事故現場
    圖、道路交通事故調查報告表（一）、（二）及現場照片十六幀在卷可稽。再者
    ，依照汽車行駛慣性，行駛中之車輛實無法立即在原地即刻停止，而依上開現場
    照片所示，被告所駕駛上開自小貨車車頭之一部分雖已逾該交岔路口之行人穿越
    道，但該車之四個輪胎均停置在行人穿越道上，依汽車行駛之慣性，該車車頭所
    停置之地點應非本件車禍碰撞之地點，實際發生碰撞地點應係在該車車頭所停置
    位置之前（即行人穿越道），復參以告訴人乙○○自警、偵訊迄本院審理時均稱
    伊行走之方向係由沿青雲路由土城市往板橋市方向行走（於本院九十二年十二月
    二十三日審判期日結證稱伊是要經過該交岔路口回伊位於青雲路上之事務所，詳
    該日之審判筆錄），則其行走動線應係沿行人穿越道穿越金城路後仍順沿青雲路
    行走，為最便捷之路線，其實無由不走行人穿越道而偏東向（即往中和市方向）
    行走於金城路內側車道上，亦足徵告訴人乙○○指訴在行人穿越道上行走遭被告
    己○○開車撞擊一節，為可採信。按汽車行近行人穿越道前，應減速慢行，遇有
    行人穿越時，無論有無交通警察指揮或號誌指示，均應暫停讓行人先行通過，道
    路交通安全規則第一百零三條定有明文，被告己○○既考領有合格駕駛執照，對
    於上開規定應自知甚明，且該規定無非係為促使汽、機車駕駛人提高警覺，加強
    注意行人穿越道上之行人，以維大眾安全，且車輛行經交岔路口之行人穿越道，
    當可預見行人穿越道上難免不無行人，理應特別注意，讓行人優先通行，詎其駕
    車行近前開行人穿越道前，遇有行人即告訴人乙○○穿越時，無論有無交通警察
    指揮或號誌指示，均應暫停讓告訴人乙○○先行通過，且依當時情形並無不能注
    意之情事，竟疏未注意，未暫停讓告訴人乙○○先行通過，即強行左轉，以致肇
    事，自有過失。又告訴人確因本件車禍受有如事實欄所載之傷害，有亞東紀念醫
    院甲種診斷證明書一紙附於偵查卷第十七頁可憑，被告己○○之過失行為與告訴
    人乙○○之傷害間具有相當因果關係。
  (二)被告己○○以駕車送貨為業，為從事駕駛業務之人之事實，業據其於偵查供明在
    卷，其供稱「（問：ＤＧ─四五四一車子是誰的？）是我哥哥的，因為我們都在
    市場幫人送貨，當日車禍時是準備去送貨，只有我一個人」等語（詳偵查卷第四
    十九頁反面），核與被告庚○○於偵查中之供述相符，其稱「（問：為何到現場
    ？）我打電話給我弟弟問他貨為何還沒送到，他才告訴我他出車禍，我便趕到現
    場去了解，因為車子是我的」等語（詳同上筆錄），是被告己○○前開所供應堪
    採信。雖被告己○○於本院審理時經檢察官詢問時稱「（問：當天你是否要去德
    霖技術學院？）這邊的路我不是很熟，我是從下交流道之後，邊開車邊問，是有
    路人跟我說特力屋左轉之後，再馬上右轉」、「（問：當天從中午點起，與你哥
    哥就有很多電話聯絡，大約十通？）是的？）「（問：為何麼？）車子是跟我哥
    哥借的，因為我路不熟，我哥哥一直跟我催」、「（問：從基隆出發到德霖技術
    學院找資料時間不會很短，所以你哥哥沒有必要在一個小時內連續打電話？）因
    為他們市場要蠻早，當天我是凌晨五點多六點就離開基隆，我打算八點多就到德
    霖技術學院，我哥哥陸續打電話催我開車子回去，我跟哥哥強調八點就會到德霖
    技術學院，八、九點就會離開德霖技術學院」、「（問：你哥哥算你的路程及找
    資料時間就可知道，沒有必要一直打電話催你，所以你哥哥在偵查中說打電話催
    你是要問貨送到沒有比較實在？）不是」等語（參見本院九十二年十二月二十三
    日審判筆錄），若其所言均屬實，其既於早上五點多、六點自基隆出發欲至位於
    臺北縣土城市之德霖技術學院，依其所述係下交流道邊開車邊問路，顯見應係行
    駛高速公路無誤（其並未辯稱有何塞車情事，可認路況並非壅塞），何以至下午
    二時十分（即十四時十分）本件車禍發生前仍未到達德霖技術學院，縱認被告己○○路況再不熟，無論其行駛國道一號高速公路或國道三號高速公路至最臨近土
    城市○○○道後，再行駛市區道路欲至德霖技術學院，依常理推斷，均不至需花
    費總共八小時之車程，是其前開辯稱已有可議；又依被告所提出之被告己○○使
    用之0000000000號行動電話於九十一年十二月二十八日之通話明細所示（詳被告
    於本院審理中所提出之九十二年八月五日聲請調查證據狀所檢附之資料），被告
    己○○於當日十一時三十五分五十四秒、十二時三十九分四秒、十三時十五分十
    四秒、十三時二十三分五十二秒分別撥打被告庚○○所使用之0000000000號行動
    電話通話，另依被告所提出之被告庚○○使用之0000000000號行動電話於當日之
    通話明細所示（詳被告於本院審理中所提出之九十二年八月二十一日刑事答辯狀
    所檢附之資料），被告庚○○於當日八時五十四分四十五秒、十時四十一分十一
    秒、十時四十六分二十三秒、十二時三十九分三十五秒、十二時五十三分四十五
    秒、十三時三分五十六秒、十三時十分四十六秒、十三時三十四分四十一秒、十
    三時五十八分二秒分別撥打被告己○○所使用之0000000000號行動電話通話，縱
    認被告己○○因路線不熟而遲誤原預定回基隆時間，而被告庚○○既明知被告己○○欲至土城之德霖技術學院找升學資料，惟其至遲於十二時三十九分三十五秒
    撥打被告己○○之行動電話時，即知被告己○○仍在臺北縣地區尚未到達德霖技
    術學院，是其縱急於用車，亦知被告己○○不可能於一小時內趕回基隆，則其何
    以仍接續約每隔七分鐘至二十分鐘，共再撥打五通電話予被告己○○，顯無任何
    實益，亦有違常情，並參酌被告庚○○於偵查中供稱打電話給被告己○○問貨為
    何還沒有送到等語，及其於本院審理時供稱「事情發生當天，是己○○跟我借車
    ，我要他到中和幫我載東西．．」等語（參見本院九十二年十月六日準備程序筆
    錄）），顯見被告二人上開通話係為聯繫貨物何以尚未送達之事，從而，足證被
    告己○○於偵查中所供在市場幫人送貨等語，與事實相符，為可採信，則被告己○○以駕車送貨為業，為從事駕駛業務之人無訛。
  (三)綜上，被告己○○前開所辯，顯係飾卸之詞，不足採信。本件事證明確，被告己○○因業務上之過失傷害人犯行足堪認定。
二、查被告己○○為從事駕駛業務之人，因執行業務過失肇事致告訴人受有傷害，核
    其所為，係犯刑法第二百八十四條第二項前段之業務過失傷害罪。又被告己○○
    汽車駕駛人行經行人穿越道不依規定讓行人優先通行，因而致人受傷，依道路交
    通管理處罰條例第八十六條第一項規定，應加重其刑至二分之一。又本件車禍係
    路人於當日十四時十一分許以電話號碼0000000000號（申請人係蔡昕芮）行動電
    話報警（惟未報明肇事人之姓名，僅報明車禍地點，請派員處理），有臺北縣政
    府警察局九十二年十一月七日北警勤指字第０九二０一一九七五一號函附之臺北
    縣政府警察局勤務指揮中心受理各類案件記錄單附卷為憑，而警察到場處理，被
    告己○○並未離去，並配合製作道路交通事故調查報告表、接受酒測，顯係已向
    處理員警自首表明為肇事者，足認其於犯罪未被有偵查權之機關或公務員發覺前
    ，經路人報警，於警方至現場處理時自首表明係肇事者，並願接受裁判，此情並
    有臺北縣政府警察局之「偵辦交通事故案件涉嫌人是否自首調查表」一紙在卷可
    按（惟該表勾選項目應係第三項，惟誤植為第一項，併此敘明），應依自首之規
    定減輕其刑，並依刑法第七十一條第一項規定先加後減其刑。爰審酌被告本件過
    失之程度、對告訴人乙○○所生之危害、犯罪後毫無悔意、猶飾詞否認態度不佳
    及尚未與告訴人乙○○達成和解，賠償損失等一切情狀，量處如主文第一項所示
    之刑，並諭知易科罰金之折算標準。
、無罪部分：
一、公訴意旨另略以：被告己○○於右揭時、地駕駛前揭車輛，因行經行人穿越道前
    ，未禮讓行人乙○○先行，即強行左轉，致撞擊告訴人乙○○倒地受傷，適為告
    訴人乙○○之助理即告訴人丁○○搭運他人車輛經過而目擊，即下車打電話請救
    護車送乙○○前往亞東紀念醫院救治，被告己○○一時心急即打電話通知其兄長
    即被告庚○○至現場，被告己○○、庚○○商議後，認丁○○多管閒事，即謀議
    由被告己○○偽稱要搭載丁○○前往醫院探視，詎被告己○○即一手開車，另以
    右手攻擊在右前坐之丁○○，嗣被告己○○將車輛開至土城市○○路二號前停車
    後，庚○○即將丁○○痛毆，並於丁○○大聲向路人求救時，誆稱丁○○製造假
    車禍，使路人不敢搭救，致丁○○受有頭部外傷合併腦震盪，胸部、腹部、頸部
    、雙膝、左小腿挫傷，雙膝、左小腿擦傷、雙眼角膜糜爛之傷害，因認被告均涉
    犯刑法第二百七十七條第一項傷害罪嫌等語。
二、按犯罪事實應依證據認定之，無證據不得認定犯罪事實，刑事訴訟法第一百五十
    四條第二項定有明文。次按認定犯罪事實，須依證據，而所謂證據，係指合法之
    積極證據就犯罪事實能為具體之證明者而言；又認定不利於被告之事實，須依積
    極證據，苟積極證據不足為不利於被告事實之認定時，即應為有利於被告之認定
    ，更不必有何有利之證據，最高法院三十年上字第八一六號著有判例。又所謂「
    積極證據足以為不利被告事實之認定」，係指據為訴訟上證明之全盤證據資料，
    在客觀上已達於通常一般之人均不致於有所懷疑，而得確信被告確曾犯罪之程度
    ，若未達到此一程度，而有合理懷疑之存在時，即無從為有罪之確信，此觀同院
    七十六年度台上字第四八九六號判例意旨自明。又告訴人之指述，無非係以使被
    告受刑事追訴處罰為目的，有時難免故予誇大，自不得僅以告訴人之指述為唯一
    論據，仍應調查其他必要之證據，以查明是否與事實相符。
三、公訴人認被告均涉犯刑法第二百七十七條第一項傷害罪嫌，無非係以告訴人丁○○之指訴及亞東紀念醫院診斷證明書資為論據。然被告自警訊、偵查至本院審理
    均堅決否認有何傷害告訴人丁○○之犯行，被告己○○於本院審理時辯稱告訴人
    乙○○上救護車後，現場只剩下伊與丁○○，後來警察來了，伊問警察要如何處
    理，警察說伊可以去醫院還是回去等消息，伊想伊還是去醫院，伊上車後，丁○○敲伊的車窗，說要去看乙○○，上車後還說要用錢賠償，說伊開貨車，應該有
    五、六個貨主、要伊找貨車主出來處理，丁○○朝伊客座的抽屜拿出一張名片，
    又乘伊不注意時，從伊的小背包搶走一個名片夾，伊哥哥打電話給伊，為伊報警
    ，剛好車子開到清水派出所旁，伊要丁○○自己坐車去，伊拿出電話報警，說遭
    到恐嚇勒索，報警不到二分鐘，警察就來了，丁○○下車說他被打，後來伊哥哥
    也到現場，丁○○一直說伊打他，還要求救護車載他到醫院，伊完全沒有打丁○○等語；被告庚○○則辯以事情發生當天，是己○○跟伊借車，伊要他到中和幫
    伊載東西，後來他告訴伊他發生車禍，伊到現場時，沒有看到人，伊打電話給他
    ，伊前往亞東醫院路中，己○○說車上有人跟他要三十萬元，伊要他趕快報警，
    後來伊問他人在那裡，他說他在消防隊那裡，伊到現場時，丁○○坐在電線桿底
    下，丁○○跟警察說要警察逮捕伊兄弟，警察問他用何理由逮捕，丁○○說伊與
    己○○是現行犯，警察要丁○○沒事的話趕快起來，不要無理取鬧，這件事從頭
    到尾伊都不清楚等語。經查：
  (一)告訴人丁○○於本院調查時指訴「．．我看乙○○好像受傷，我叫救護車，我朋
    友也打電話報警，救護車送乙○○到醫院，我留在現場，等警察製作筆錄，製作
    完筆錄後，被告己○○問我說乙○○送到哪裡，我說送到亞東醫院，他說他不知
    道路，要載我到亞東醫院，但被告己○○將我載到看守所前面，在車上時己○○
    就打我，說我多管閒事，害他駕照、行照都被警察扣去。後來被告的哥哥庚○○
    又開車過來攔在車前，庚○○將我從車上將我拉下來打我，他們都是徒手打我的
    ，路人圍過來看，被告說我製造假車禍，我趕快跑到消防隊前，消防隊的人看我
    無法走路就將我抬到救護架上，到醫院檢查才知道有腦震盪的情形」等語（參見
    本院九十二八月二十七日訊問筆錄），又於本院審理期日經辯護人詰問證稱「（
    辯護人問：你說你有傷勢，如何造成？）在車上時，通往看守所時，是被告的弟
    弟先打我，當時他接到電話，說他在土城看守所那裡，有一輛車擋在我坐的車子
    前面，他哥哥從那一輛車下來，將我拉下車，拉到士林看守所圍牆邊，打我的頭
    、臉、眼睛、身體、腳，二個人打我一個人，我的鞋子掉在地上」、「（辯護人
    問：他哥哥的車攔在前面，車子如何停？）發財車先停好，土城看守所中間，車
    子稍微斜插，他下來，就打開發財車門，就先打我的頭，打完之後，還抓我的大
    衣，將釦子全部扭掉，他跟別人說我是製作假車禍的人，說這種人該打死，很多
    人圍著看，我請路人幫我報案，後來消防隊的人出來，問我是否送醫院，因為是
    冬天，我的衣服釦子都沒有，我沒有辦法行走，他們用擔架將我送到亞東醫院，
    醫生要我住院觀察．．」、「（辯護人問：在土城看守所附近先打你？）是的，
    在青雲路口沒打我，是轉彎到立德路前面那裡才打我，就是台北看受所員工宿舍
    那裡先打我，打到士林看守所那裡，他哥哥再來打我」、「（辯護人問：他們兄
弟二人拖你，你如何被拖行？）轉彎後車子馬上停，他哥哥一過來，門一開就將
    我拖下來，我的身體沒有在地上拖，腳磨到地上，後來拖到看守所我沒有辦法走
    」、「（辯護人問：是否拖行幾十公尺？）約五十公尺，拖到快消防隊門口，因
    為我有喊救命」、「（辯護人問：坐己○○的車子大約多久？）大概一、二分鐘
    」等語（參見本院九十二年十二月二十三日審判筆錄）。依告訴人丁○○上開所
    述情節，簡言之即告訴人丁○○指訴在臺北縣板橋市○○路、青雲路口發現告訴
    人乙○○與被告己○○之車禍，於警方到現場處理後，即搭乘被告己○○所駕駛
    之上開自貨車，該車沿金城路往中和市方向行駛至立清街左轉進入立清街（即臺
    北看守所員工宿舍前），被告己○○即在車上一手開車，一手毆打告訴人丁○○
    ，直至立德路二號前（即臺灣士林看守所前），被告庚○○開車到達，並將告訴
    人丁○○自被告己○○所駕駛之自小貨車上拉下後，在士林看守所圍牆邊，被告
    二人共同出手毆打告訴人丁○○後，告訴人丁○○先指稱即趕快跑到消防隊前（
    即位於臺北縣土城市○○路三十五號《青雲路、學府路口》之臺北縣政府消防局
    第二大隊清水分隊《下稱消防隊》）（參見前述之本院九十二年八月二十七日訊
    問筆錄），惟嗣改證稱遭被告拖行約五十公尺，拖到快消防隊門口（參見前述之
    本院九十二年十二月二十三日審判筆錄）（告訴人丁○○其先後二次指述究係如
    何至消防隊前之情節不一，已有瑕疵，先予敘明）。
  (二)查本件車禍事故係九十一年十二月二十八日十四時十分許發生，經路人以000000
    0000號行動電話報警稱在臺北縣土城市○○路法院門口有車禍，有臺北縣政府警
    察局九十二年十一月七日北警勤指字第０九二０一一九七五一號函檢附之臺北縣
    政府警察局勤務指揮中心受理各類案件記錄單在卷可憑，而依該受理案件記錄單
    所記載警察抵達現場時間為十四時十六分許，而告訴人丁○○係在警方到現場處
    理後即搭乘被告己○○所駕駛之上開自小貨車，而依其所述在被告己○○車上待
    約一、二分鐘，嗣即在立德路二號前為被告庚○○自車上拖下車，並遭被告共同
    毆打後，無論係自行跑往上開青雲路、學府路口之消防隊前或係遭被告拖行至該
    消防隊前，其先後所歷經時間應不至超過十五分鐘，而依前開臺北縣政府警察局
    來函所檢附之另一份勤務指揮中心受理各類案件記錄單所示，告訴人丁○○於當
    日十四時三十一分以0000000000號行動電話（該行動電話門號用戶即為告訴人丁○○，有中華電信股份有限公司傳真用戶人資料附於本院審理卷可按）報案指稱
    ：於九十一年十二月二十八日十四時三十一分，在臺北縣土城市○○路、學府路
    口有車禍發生，請派人前往處理等語，有該記錄單附於本院審理卷可查，是告訴
    人丁○○打電話報警時，其所在位置應已在青雲路、學府路口，若依其前開指訴
    ，其應已係遭被告二人自立德路二號（士林看守所）前毆打而逃到該處或係遭被
    告自立德路二號前拖行至該處後，才打電話報警，然依被告庚○○其所有000000
    0000號行動電話於當日之通話明細（詳前述之被告於本院審理中所提出之九十二
    年八月二十一日刑事答辯狀所檢附之資料），被告庚○○於當日十四時十三分四
    十八秒、十四時十八分四十六秒、十四時三十分三秒、十四時三十分四十九秒分
    別撥打被告己○○所有之0000000000號行動電話通話，顯見被告庚○○於撥打最
    後一通電話即十四時三十分四十九秒前（依前所述，告訴人丁○○係十四時三十
    一分，在青雲路、學府路以行動電話報案，距被告庚○○撥打前述最後一通電話
    時間僅差十一秒），其顯未與被告己○○碰面，否則何需接續以行動電話聯絡，
    更不可能一邊撥打行動電話一邊追打告訴人丁○○或一邊撥打電話一邊拖行告訴
    人丁○○，或僅用十一秒時間自立德路二號前追打告訴人丁○○至消防隊前或拖
    行告訴人丁○○約五十公尺，足認告訴人丁○○指訴其在立德路二號前（士林看
    守所前）遭被告庚○○自車上拖下，被告二人再共同毆打後，無論其係自行跑到
    消防隊或係遭被告二人拖行至消防隊，皆與事實不符，不足採信。又依被告庚○○上開0000000000號行動電話通話明細所示與被告己○○通話時間，及被告己○○於十四時三十一分、三十八分別以0000000000號行動電話報案（此有臺北縣政
    府警察局九十二年十一月七日北警勤指字第０九二０一一九七五一號函附本院審
    理卷可查），足徵被告庚○○前開辯稱伊前往亞東醫院路中，被告己○○說車上
    有人跟他要三十萬元，伊要他趕快報警，後來伊問他人在那裡，他說他在消防隊
    那裡，伊到現場時，丁○○坐在電線桿底下等語，堪信屬真。
  (三)復參酌證人甲○○即現場（前開消防隊前）處理員警於本院審理時結證稱「（辯
    護人問：你到現場之後看到什麼？）陳小姐坐在地上，己○○攙扶著，請他起來
    」、「（辯護人問：你到現場時看到丁○○身上有無外傷？）看不出來，衣服不
    整齊，我有問他有無受傷，他說要腰部疼痛」等語，另證人戊○○即現場處理員
    警亦結證稱「（辯護人問：你看到婦人有無受傷？）無明顯外傷，至於有無受傷
    我不知道」、「（辯護人問：臉部、頭部有無受傷？）沒有明顯外傷」等語（以
    上參見本院九十二年十二月二十三日審判筆錄），亦未能證明告訴人丁○○有其
    前所指訴遭被告二人共同毆打受傷之情事。又依告訴人丁○○所提出之亞東紀念
    醫院甲種診斷證明書所載之傷害係「頭部外傷、雙膝、左腿挫傷、胸部挫傷、腹
    部鈍傷」（有該診斷證明書附卷可按），惟依證人甲○○所證當時詢問告訴人丁○○時，其係稱腰部疼痛，是告訴人丁○○所稱疼痛位置亦與其提出之傷勢診斷
    資料不符，則該診斷證明書尚不足為不利被告之認定。
四、綜上所述，告訴人丁○○之指訴既有瑕疵，且有上開所述與事實不符之處，則其
    所指訴在客觀上既尚未達於通常一般人均不致有所懷疑，而得確信被告有犯罪事
    實之程度，則本件尚難僅告訴人單一之指訴及其提出之診斷證明書，即遽為不利
    被告之認定。此外，復查無其他任何積極證據，足資證明被告有何傷害告訴人丁○○之犯行，既不能證明被告犯罪，依法均應諭知無罪之判決。
據上論斷，應依刑事訴訟法第二百九十九條第一項前段、第三百零一條第一項，道路
交通管理處罰條例第八十六條第一項，刑法第二百八十四條第二項前段、第六十二條
前段、第四十一條第一項前段，罰金罰鍰提高標準條例第一條前段、第二條，判決如
主文。
本案經檢察官丙○○到庭執行職務
中      華      民      國      九十三      年      一      月    六    日
                                  臺灣板橋地方法院交通法庭
                                      審判長法  官  陳  財  旺
                                            法  官  張  紹  省
                                            法  官  李  幼  妃
右正本證明與原本無異。
如不服本判決，應於判決送達後十日內，向本院提出上訴狀。
                                            書記官  強  梅  芳
中      華      民      國      九十三      年      一      月    九    日
附錄本案論罪科刑法條全文
刑法第二百八十四條
因過失傷害人者，處六月以下有期徒刑、拘役或五百元以下罰金。致重傷者，處一年
以下有期徒刑、拘役或五百元下罰金。
從事業務之人，因業務上之過失傷害人者，處一年以下有期徒刑、拘役或一千元以下
罰金。致重傷者，處三年以下有期徒刑、拘役或二千元以下罰金。
